臺灣板橋地方法院刑事判決　　　　　　　　　　　　九十一年度易字第一四六九號
　　公　訴　人　臺灣板橋地方法院檢察署檢察官
　　被　　　告　張皓鈞原名乙.
　　選任辯護人　沈惠珠律師
右列被告因傷害等案件，經檢察官提起公訴（九十一年度偵字第八一五號），本院判
決如左：
    主  文
張皓鈞以強暴、脅迫使人行無義務之事，處有期徒刑伍月，如易科罰金，以參佰元折
算壹日；緩刑貳年。
    事  實
一、緣張皓鈞（原名乙○○，於民國九十一年四月二十六日更名）之女友丙○○因同
    時與甲○○交往，九十年八月十五日夜晚甲○○並與丙○○出遊且於翌（十六）
    日上午七時許同赴臺北縣樹林市○○街二十一號四樓丙○○之租屋，二人共處一
    室，嗣於當日上午九時許（起訴書誤載為十二時三十分），張皓鈞按址前來尋訪
    丙○○，丙○○因恐東窗事發而婉拒其入內，惟仍為張皓鈞撞門而入，張皓鈞見
    甲○○躺於丙○○房內床上，甚為氣憤，即與甲○○一言不合發生推扯爭執，張
    皓鈞即持室內梳妝台前丙○○室友所有之木棍一支欲毆擊甲○○，惟為丙○○抱
    住阻止，雙方因而相互推扯互毆爭奪該木棍，旋該木棍為甲○○奪去，甲○○即
    持以反擊毆打張皓鈞左腳成傷（此部分傷害未據告訴），張皓鈞因而不敵，乃拿
    出背包內其受僱之一六八道具公司所有，並不具殺傷力之拍戲用道具槍一支，並
    持以指向甲○○，嚇令甲○○放下木棍，甲○○因而畏懼而放下木棍，張皓鈞即
    質問二人關係，並先後二次持該道具槍之槍管毆擊甲○○頭部成傷（傷害部分業
    經撤回告訴，詳後述）之強暴、脅迫之方法後，迫令甲○○書寫簽立「甲○○發
    誓從今以後不找丙○○」之字條一紙並命其拿出皮夾內之身份證、駕照、行照及
    健保卡等證件，再命甲○○脫去上衣赤膊而使之行無義務之事後，始喝令甲○○
    於當日上午十時許離去。
二、案經甲○○訴由臺北縣政府警察局樹林分局報請臺灣板橋地方法院檢察署檢察官
    偵查起訴。
    理  由
一、右揭被告張皓鈞持道具槍指向並毆打告訴人甲○○之強暴脅迫方法，迫令簽立不
    再往來切結書及交出證件、脫去上衣之妨害自由事實，已據被告張皓鈞於偵查及
    本院初訊時所自白不諱，核與在場證人丙○○於本院結證情節相符，並與告訴人
    甲○○此部分指訴情節相若，被告及辯護意旨嗣雖以告訴人簽令該切結書及交出
    證件時，雙方已無爭吵且道具槍於毆擊告訴人後已毀碎，而謂被告當時並無實施
    強暴脅迫，乃係告訴人自願云云，惟按被告既係當場發覺告訴人與其女友交往並
    共處一室，雙方一言不合爭執互毆後始持道具槍施以上開強暴脅迫行為，並致告
    訴人受有傷害，有告訴人提出之診斷證明書一紙，則告訴人受此強暴脅迫之行為
    後未敢反抗而不得不遵從，始依被告指示當場行簽立不再往來切結書、交出證件
    並脫去上衣之無義務之事，二者要非無因果關連性，辯護意旨自不得以告訴人簽
    下切結書當下，被告甫已實施強暴脅迫行為完畢，即謂告訴人係出於自願，與其
    先行強暴、脅迫行為無涉，而認尚不構成強制罪名云云，顯屬任意割裂具有因果
    關連性之犯罪行為態樣，所辯自不足採。從而本件事證明確，被告犯行堪予認定
    。
二、核被告以不具殺傷力之道具槍指向告訴人並持以毆打之強暴脅迫方法而使告訴人
    書立不再往來之切結書並交出身份證等證件及脫去上衣喝令離去而行無義務之事
    ，所為係犯刑法第三百零四條第一項之以強暴、脅迫使人行無義務之事罪。爰審
    酌被告犯罪之動機、目的、手段、所生危害、及品行智識程度、犯罪後態度尚稱
    良好，事後並已與告訴人達成民事賠償和解，有和解書一紙在卷可憑等一切情狀
    ，處如主文所示之刑，並諭知易科罰金之折算標準。又被告前未曾受有期徒刑以
    上刑之宣告，有臺灣高等法院檢察署刑案紀錄簡覆表在卷可憑，其因男女感情糾
    葛一時氣憤失慮，偶罹刑典，事後已坦承犯行，深具悔意，經此刑之宣告後，應
    知警惕而無再犯之虞，本院因認暫不執行其刑為當，予以宣告緩刑二年，用啟自
    新。
三、至公訴意旨另以被告復持用上開道具槍，抵住告訴人之頭部，並以嚇稱「要死，
    我就給你死」之加害生命之事，恐嚇告訴人致使其心生恐懼，致生危害於安全，
    因認被告另涉有刑法第三百零五條之恐嚇罪嫌云云，訊據被告則堅決否認有何上
    開恐嚇犯行，而公訴人所以認被告涉有上開恐嚇犯行，無非係以告訴人之指訴為
    主要論據。惟查被告當時雖有持上開道具槍指向並毆擊告訴人，但並無上開出言
    恐嚇言詞之事實，已據當場目擊證人丙○○於偵查中及本院審理時迭次證述甚詳
    （見偵查卷九十一年一月二十一日訊問筆錄及本院九十一年六月十日訊問筆錄）
    ，而告訴人於警訊及偵查中雖迭次指稱被告有上揭恐嚇事實，但嗣於本院審理時
    與被告達成和解後即稱當時情形很混亂，記不太清楚云云，其先後指訴不一，復
    與證人證述情節不符，已難認真實，自難僅以告訴人有瑕疵之唯一指訴即據為被
    告論罪之基礎，公訴人復以參酌被告當時所處情境而認被告出言恐嚇告訴人應屬
    可能云云，乃屬無證據而任意推測犯罪實事之臆測之詞，尚不足據，此部分恐嚇
    犯行自屬不能證明。惟公訴人既認此部分恐嚇事實與前開起訴有罪之強制罪名間
    有方法結果之牽連犯之裁判上一罪關係，爰不另為無罪之諭知。
四、公訴意旨另以被告以手及木棍毆打告訴人之身體，致告訴人受有左前臂挫瘀傷
    十二乘九公分、左手腕挫瘀傷六乘三公分、左手小指一點五乘一乘一公分、
    左肘挫瘀傷三乘二點五公分左膝挫瘀傷一乘一公分及一乘一公分、左小腿
    挫瘀傷八乘三公分及五乘二公分、右前臂挫瘀傷十三乘六公分、右手背挫瘀
    傷五乘四公分、右胸挫瘀傷八乘三公分、右背挫瘀傷十七乘三公分、左肩
    及左後背挫瘀傷二乘一公分及十四乘八公分、左前頸撕裂傷一公分長乘○點五
    公分深、前額挫傷及血腫二點五乘一點五公分、左後頸挫瘀傷二乘一公分、
    左前額挫瘀傷三乘二公分、左眼眶挫瘀傷四乘三公分、鼻樑挫傷二乘一公
    分、右前額挫瘀傷三乘三公分及左顳後挫瘀傷六乘四公分之傷害。復於告訴
    人離去後，即將甲○○先前掉落之ＭＯＴＯＲＯＬＬＡ牌八○八八型手機一支砸
    壞，並將甲○○交出身分證、汽車駕照、機車行照及名片予以燒燬。因認被告此
    部分另涉有刑法第二百七十七條第一項之傷害罪嫌及同法第三百五十四條之毀損
    罪嫌云云，惟按上開傷害及毀損罪名依刑法第二百八十七條前段及三百五十七條
    之規定須告訴乃論，茲據告訴人就此部分已具狀撤回告訴，有撤回告訴狀在卷可
    憑，然公訴人既認此部分之傷害及毀損罪名與前開起訴有罪之強制罪名部分有牽
    連犯之裁判上一罪關係，爰不另為公訴不受理之諭知。
據上論斷，應依刑事訴訟法第二百九十九條第一項前段，刑法第三百零四條第一項、
第四十一條第一項前段，第七十四條第一款，罰金罰鍰提高標準條例第一條前段、第
二條，判決如主文。
本案經檢察官蔡顯鑫到庭執行職務。
中      華      民      國      九十一      年      七      月    八    日
                              臺灣板橋地方法院刑事第六庭
                                      法  官  朱 耀 平
右正本證明與原本無異
如不服本判決應於送達後十日內向本院提出上訴狀
                                      書記官  黃 炎 煌
中      華      民      國      九十一      年      七      月    十    日
附錄本案論罪科刑法條全文：
刑法第三百零四條第一項：以強暴、脅迫使人行無義務之事或妨害人行使權利者，處
三年以下有期徒刑、拘役或三百元以下罰金。
